【裁判字號】    98,交簡上,38
【裁判日期】    980430
【裁判案由】    過失傷害
【裁判全文】
臺灣臺南地方法院刑事判決            98年度交簡上字第38號
上  訴  人  臺灣臺南地方法院檢察署檢察官
被      告  乙○○
上列上訴人即被告因過失傷害案件，不服本院97年度交簡字第
3273號中華民國97年12月31日第一審簡易判決（聲請簡易判決處
刑書案號：97年度偵字第16405號），提起上訴，本院管轄之第
二審合議庭判決如下：
    主  文
上訴駁回。
乙○○緩刑貳年。
    事 實 及 理 由
一、本案經本院審理結果，認第一審判決以上訴人即被告乙○○
    觸犯刑法第二百八十四條第一項前段之過失傷害罪，依刑事
    訴訟法第四百四十九條第一項前段、第四百五十四條第二項
    ，刑法第二條第一項前段、第二百八十四條第一項前段、第
    六十二條前段、第四十一條第一項前段、刑法施行法第一條
    之一，判處被告有期徒刑二月，並諭知如易科罰金，以新臺
    幣一千元折算一日，其認事用法及量刑均無不當，應予維持
    ；並引用第一審判決書記載之事實、證據及理由（如附件）
    。
二、檢察官上訴意旨雖以：被告迄未與被害人達成民事和解，原
    審僅判處被告有期徒刑二月，量刑顯屬過輕為由，請求將原
    判決撤銷，更為適當之判決。然而，關於刑之量定，係實體
    法上賦予法院得為自由裁量之事項，倘其未有逾越法律所規
    定之範圍，除顯有失出失入等科罰與罪責不相當之情形外，
    應予尊重，不得任意加以指摘，原審已就被告犯行之不法內
    涵相關之一切情狀為謹慎之裁量，並無違法或顯然失出失入
    ，亦無何科罰與罪責不相當之瑕疵可指，檢察官上訴指摘原
    審法院量刑過輕，為無理由，應予駁回。末查被告前未曾受
    有期徒刑以上刑之宣告，有臺灣高等法院被告前案紀錄表在
    卷可按，其因一時思慮未周，致罹此罪名，為警查獲後始終
    坦承犯罪，尚有悔意，且已與告訴人達成調解，並賠償完畢
    ，經此起訴審判科刑，已足促其警惕，信無再犯之虞，本院
    認上開宣告之刑，以暫不執行為適當，爰併宣告緩刑二年，
    以啟自新。
據上論斷，應依刑事訴訟法第四百五十五條之一第一項、第三項
、第三百七十三條、第三百六十八條，刑法第七十四條第一款，
判決如主文。
本案經檢察官甲○○到庭執行職務。
中    華    民    國    98    年    4    月    30     日
                刑事第十庭  審判長  法  官  陳威龍
                                    法  官  盧鳳田
                                    法  官  高如宜
以上正本證明與原本無異。
本件不得上訴。
                                    書記官  陳姿利
中    華    民    國    98    年    5     月    5     日
刑法第284條
（過失傷害罪）
因過失傷害人者，處6月以下有期徒刑、拘役或5百元以下罰金，
致重傷者，處1年以下有期徒刑、拘役或5百元以下罰金。
從事業務之人，因業務上之過失傷害人者，處1年以下有期徒刑
、拘役或1千元以下罰金，致重傷者，處3年以下有期徒刑、拘役
或2千元以下罰金。


司法院資訊處製作；財團法人民間司法改革基金會備份。
